【裁判字號】    97,審聲,597
【裁判日期】    970709
【裁判案由】    返還擔保金
【裁判全文】
臺灣高雄地方法院民事裁定             97年度審聲字第597號
聲  請  人  正棚企業有限公司
法定代理人  戊○○
相  對  人  金立祥企業有限公司
法定代理人  丙○○
            乙○○
            甲○○
            丁○○
            己○○
上列當事人間聲請返還擔保金事件，本院裁定如下：
主  文
本院民國八十六年度存字第一五八五號提存事件聲請人所提存之
擔保金新台幣肆萬柒仟元整，准予返還。
理  由
一、按訴訟終結後，供擔保人證明已定20日以上之期間，催告受
    擔保利益人行使權利而不行使者，法院應依供擔保人之聲請
    ，以裁定命返還其提存物，民事訴訟法第104 條第1 項第3
    款定有明文。所謂訴訟終結，在因假扣押所供擔保之情形，
    因該擔保係為保障受擔保利益人因不當假扣押所受損害而設
    ，倘執行法院已依聲請或依職權依假扣押裁定實施假扣押之
    執行，則在供擔保人撤回假扣押之執行前，受擔保利益人所
    受損害仍可能繼續發生，損害額既未確定，自無強令其行使
    權利之理。故在假扣押所供之擔保，供擔保人依民事訴訟法
    第106 條準用同法第104 條第1 項第3 款規定，聲請以裁定
    命返還其擔保金之場合，必待供擔保人已撤回假扣押之執行
    ，始得謂與民事訴訟法第104 條第1 項第3 款所定之訴訟終
    結相當，最高法院91年度台抗字第490 、第674 號、87年度
    台抗字第454 號裁定參照。
二、本件聲請人與相對人間請求清償債款事件，聲請人前依本院
    86年度全字第1048號民事裁定為擔保假扣押，而提供新台幣
    47,000元為擔保金，並以本院86年度存字第1585號提存事件
    提存在案。
三、茲聲請人主張該假扣押事件，業經聲請人撤回假扣押之執行
    而告終結，而相對人前於民國89年6 月3 日經高雄市政府建
    設局核准解散登記在案，依法應由全體股東為清算人，並得
    代表公司；聲請人於訴訟終結後，發函通知受擔保利益人即
    相對人於21日內行使權利，已分別於97年5 月20日、同年月
    22日送達相對人之法定代理人即股東兼董事乙○○、甲○○
    、丙○○，及股東丁○○、己○○，惟相對人迄今仍未行使
    其權利，爰依前揭規定聲請發還擔保金等語，並提出高雄地
    方法院郵局第1548、1549、1550、1551、1552號存證信函暨
    掛號郵件收件回執、高雄市政府95年10月18日高市府建二公
    字第09500714400 號函、高雄市政府97年6 月30日高市府建
    二公字第09700584050 號函暨函附相對人公司變更登記事項
    卡等件影本為證，並經本院依職權調取本院86年度存字第15
    85號、86年度執全字第1135號卷宗審核結果屬實，且相對人
    於收受催告後迄未行使權利，亦經本院依職權查證明確，有
    本院民事紀錄科查詢表7 紙在卷可憑，從而，聲請人聲請返
    還擔保金，自無不合，應予准許。
四、依民事訴訟法第104條第1項第3款、第106條前段，裁定如主
    文。
中    華    民    國    97    年    7     月    9     日
                    民事第二庭  法  官  甯  馨
以上正本證明與原本無異。
如不服本裁定應於送達10日內向本院提出抗告狀，並繳納裁判費
新台幣1,000元。
中    華    民    國    97    年    7     月    9     日
                                書記官  蔡靜雯


司法院資訊處製作；財團法人民間司法改革基金會備份。
